【裁判字號】    88,易,1077
【裁判日期】    890128
【裁判案由】    竊盜等
【裁判全文】
臺灣新竹地方法院刑事判決                        八十八年度易字第一七七號
    公  訴  人  臺灣新竹地方法院檢察署檢察官
    被      告  乙○○
右列被告因竊盜案件，經檢察官提起公訴（八十八年度偵字第七七００號），本院判
決如左：
    主  文
乙○○攜帶兇器竊盜，處有期徒刑捌月。
螺絲起子壹支，沒收。
    事  實
乙○○曾於民國八十三年間因違反麻醉藥品管理條例案件，經本院判處有期徒刑四月
確定，甫於八十三年五月九日執行完畢（不構成累犯），竟仍不知悔改，猶意圖為自
己不法之所有，而於八十八年十月二十三日下午三時許，攜帶其所有在客觀上具有危
險性，足以傷害他人身體、生命之兇器螺絲起子一支，撬開甲○○位於新竹縣新埔鎮
下寮里九鄰下枋寮六七號住處大門之木閂後（未毀損），未經甲○○之許可，無故侵
入（侵入住宅部分未經告訴），而竊取甲○○所有之古代中外文書籍五十二本、古代
木棒二枝、古代竹器五個、古代木製茶盤一個、古代石製腳墊四個、古代牛皮製皮包
一個、古代碗盤三十四個、古代矮桌木器一個、古代劍道服飾一件、古代磅秤一個、
古代花瓶甕七個、古代木製舊門牌三塊、古代木印章三個得手。嗣甫得手，即於同日
下午四時許，在新竹縣新埔鎮下寮里九鄰下枋寮六七號旁之土地公廟為警當場查獲，
並扣得其所有供竊盜犯罪所用之螺絲起子一支。案經新竹縣警察局新埔分局報告臺灣
新竹地方法院檢察署檢察官偵查起訴。
    理  由
一、訊據被告乙○○固坦承有於前揭時、地持螺絲起子一支，而侵入被害人甲○○住
    處，竊取被害人甲○○所有之古代中外文書籍五十二本、古代木棒二枝、古代竹
    器五個、古代木製茶盤一個、古代石製腳墊四個、古代牛皮製皮包一個、古代碗
    盤三十四個、古代矮桌木器一個、古代劍道服飾一件、古代磅秤一個、古代花瓶
    甕七個、古代木製舊門牌三塊、古代木印章三個得手等情，惟辯稱螺絲起子係在
    被害甲○○住處看到，伊乃將之放在口袋內云云。然查，右揭事實業據被告迭於
    警訊、偵查及本院審理中供述明確，核與被害人甲○○於警訊中指述之情節相符
    ，並有贓物領據一紙在卷可稽，復有螺絲起子一支扣案足資佐證。參以被告已竊
    得前開財物後，始在被害人甲○○住處即新竹縣新埔鎮下寮里九鄰下枋寮六七號
    旁之土地公廟為警查獲；而螺絲起子並非貴重物品，甚或並無變現價值，倘非被
    告所有，被告應無加以竊取之理。然被告竟謂係入內後，因發現螺絲起子一支，
    乃將該螺絲起子一支放入口袋內，並於竊得前開財物後，一併帶走云云，即顯與
    常情不符，不足採信。據此，被告前開所辯，無非係為脫免攜帶兇器竊盜之加重
    竊盜罪刑責甚明，洵無足採。綜上，本件事證已臻明確，被告犯行洵堪認定。
二、核被告攜帶兇器竊盜，所為係犯刑法第三百二十一條第一項第三款之攜帶兇器竊
    盜罪。爰審酌被告有違反麻醉藥品管理條例案件前科紀錄，有臺灣新竹地方法院
    檢察署刑案資料查註紀錄表及本院被告全國前案紀錄表各一份在卷可稽，猶再犯
    本件，顯不知悔改，且持兇器竊盜，犯罪手段及對社會所生危害非輕，惟念其犯
    罪後坦承大部分犯行，態度尚稱良好等一切情狀，酌予量處如主文所示之刑，以
    資懲儆。至扣案之螺絲起子一支，係被告所有供加重竊盜犯罪所用之物，併依刑
    法第三十八條第一項第二款規定宣告沒收。
三、公訴意旨另略以：被告另涉有刑法第三百零六條第一項（起訴書僅載為同法第三
  百零六條）無故侵入住宅罪嫌等語。然查，刑法第三百零六條第一項之無故侵入
    住宅罪，須告訴乃論，同法第三百零八條第一項定有明文。經查，被告所涉無故
    侵入住宅部分，並未經被害人甲○○出告訴，有被害人警訊筆錄在卷足稽。據此
    ，被告所涉無故侵入住宅部分，既未經被害人甲○○出告訴，原應就此部分另為
    公訴不受理之諭知，惟公訴人認此部分與有前開論罪部分有牽連犯之裁判上一罪
    關係，爰不就此部分另為公訴不受理之諭知，附此敘明。
據上論斷，應依刑事訴訟法第二百九十九條第一項前段、刑法第三百二十一條第一項
第三款、第三十八條第一項第二款，判決如主文。
本案經檢察官黃仁宏到庭執行職務。
中    華    民    國        八十九      年    一    月      二十八      日
                                臺灣新竹地方法院刑事第二庭
                                    法  官  汪  銘  欽
右正本證明與原本無異。
如不服本判決，應於判決送達後十日內向本院提出上訴狀( 應附繕本 )，上訴於
臺灣高等法院。
                                    書記官  鄭  敏  郎
中    華    民    國        八十九      年    一    月      二十八      日
附錄本案論罪科刑法條全文：
刑法第三百二十一條第一項第三款：
犯竊盜罪而有左列情形之一者，處六月以上五年以下有期徒刑：
三、攜帶兇器而犯之者。


司法院資訊處製作；財團法人民間司法改革基金會備份。
